高雄高等行政法院裁定　　　　　　　　　　　　　　　九十三年度簡字第一七八號
　　原　　　告　甲○
　　被　　　告　臺南縣政府
　　代　表　人　乙○○○○
右當事人間因兒童福利法事件，原告不服內政部中華民國九十三年三月五日台內訴字
第０九三０００二三三九號訴願決定，提起行政訴訟。本院裁定如左︰
　　主  文
原告之訴駁回。
訴訟費用由原告負擔。
　　理  由
一、按「原告之訴，有左列各款情形之一者，行政法院應以裁定駁回之。但其情形可
    以補正者，審判長應定期間先命補正：一、．．．十、起訴不合程式或不備其他
    要件者。」行政訴訟法第一百零七條第一項第十款定有明文。又「人民因中央或
    地方機關之違法行政處分，認為損害其權利或法律上之利益，經依訴願法提起訴
    願而不服其決定，或提起訴願逾三個月不為決定，或延長訴願決定期間逾二個月
    不為決定者，得向高等行政法院提起撤銷訴訟。」同法第四條第一項亦有明文。
    是提起撤銷訴訟，以有行政處分之存在為前提要件，倘行政處分於起訴前業已經
    撤銷而不存在，自無再對之提起撤銷訴訟之餘地。抑且，提起撤銷訴訟，須以經
    過訴願程序為前提，原告若未經訴願程序，即遽行提起行政訴訟，亦不合法。又
    前述情形，均屬不備起訴要件，行政法院自應以裁定駁回之。
二、本件被告所屬聯合稽查小組於民國（下同）九十二年二月二十一日，於台南縣新
    市鄉○○街一六巷一六號現場查獲該址未經立案，擅自設立小叮噹托兒所，從事
    托兒業務，違反兒童福利法第二十五條第一項規定，被告乃依同法第五十條第一
    項規定，對負責人李趙綢裁處罰鍰新台幣（下同）十二萬元之罰鍰。嗣李趙綢以
    其並非負責人，實際負責人為原告為由，提起訴願，並經原告坦承於一年多前擔
    任該托兒所負責人，被告乃同意撤銷該處分，並於九十二年八月八日以府社福字
    第０九二０一三二七九二號函處原告十二萬元罰鍰。原告於九十二年九月十八日
    （收文日期）以其所設立之小叮噹托兒所因建築基地有公有地申請取得費時，需
    三年時間完成，請被告同意；並以被告既撤銷前負責人李趙綢之裁罰處分，實無
    理由再加諸原告等語，提出陳情。經被告於九十二年九月三十日以府社福字第０
    九二０一五七一九七號函否准所請。原告不服，對被告前揭九十二年八月八日府
    社福字第０九二０一三二七九二號函提起訴願。被告以行為時兒童及少年福利法
    尚未頒布，引用法令錯誤為由，以九十二年十二月四日府社福字第０九二０一八
    八０八七號函同意撤銷該處分後，內政部乃以九十三年三月五日台內訴字第０九
    三０００二三三九號訴願決定認被告前揭九十二年八月八日府社福字第０九二０
    一三二七九二號函業經撤銷不復存在，乃為不受理之決定。惟被告以九十二年十
    二月四日府社福字第０九二０一八八０八七號函撤銷上開九十二年八月八日以府
    社福字第０九二０一三二七九二號函之處分後，仍以同號函文再依兒童福利法第
    五十條第一項規定，對原告裁處罰鍰十二萬元。原告對九十二年十二月四日府社
    福字第０九二０一八八０八七號函仍表不服，提起訴願，復經內政部以九十三年
    六月二十一日台內訴字第０九三０００三四八九號訴願決定駁回。原告仍對內政
    部九十三年三月五日台內訴字第０九三０００二三三九號訴願決定、被告九十二
    年八月八日府社福字第０九二０一三二七九二號函、九十二年九月三十日府社福
    字第０九二０一五七一九七號函及九十二年十二月四日府社福字第０九二０一八
    八０八七號函猶表不服，提起本件行政訴訟，聲明求為判決撤銷內政部九十三年
    三月五日台內訴字第０九三０００二三三九號訴願決定、被告九十二年八月八日
    府社福字第０九二０一三二七九二號函、九十二年九月三十日府社福字第０九二
    ０一五七一九七號函及九十二年十二月四日府社福字第０九二０一八八０八七號
    函之行政處分。
三、惟查，被告前揭九十二年八月八日府社福字第０九二０一三二七九二號函，業經
    撤銷而不存在，是本件並無原告爭執九十二年八月八日府社福字第０九二０一三
    二七九二號函之行政處分存在，原告對之提起撤銷訴訟，即有未洽。內政部九十
    三年三月五日台內訴字第０九三０００二三三九號訴願決定以無行政處分存在為
    由，而從程序上駁回其訴願，即無不合。另原告對被告九十二年九月三十日府社
    福字第０九二０一五七一九七號函並未另行提起訴願，此部分原告顯未經合法訴
    願前置程序，其遽行提起撤銷訴訟，依首揭說明，顯不備起訴要件，亦非適法。
    從而，原告提起本件訴訟，就被告九十二年八月八日府社福字第０九二０一三二
    七九二號函及九十二年九月三十日府社福字第０九二０一五七一九七號函部分，
    自難認為合法，本院亦無從命其補正，應予駁回。又該部分原告之訴既因程序不
    合法而予駁回，故原告其餘有關實體上之主張，本院即毋庸再予審究。另關於原
    告對被告九十二年十二月四日府社福字第０九二０一八八０八七號函部分之訴訟
    ，本院另以判決駁回之，併此敘明。
四、據上論結，本件原告之訴為不合法，依行政訴訟法第二百三十六條、第一百零七
    條第一項第十款、第一百零四條，民事訴訟法第九十五條、第七十八條，裁定如
    主文。
中　　　華　　　民　　　國    九十三　　年　  　七　　　月　　  三十　　日
                              高雄高等行政法院第二庭
                                          法      官　蘇秋津
右為正本係照原本作成。
如不服本裁定，應於送達後十日內，向本院提出抗告狀並表明抗告理由，如於本裁定
宣示後送達前提起抗告者，應於裁定送達後十日內補提抗告理由書（須按他造當事人
人數附繕本）。
提起抗告應繳納送達用雙掛號郵票六份（每份三十四元）。
中　　　華　　　民　　　國    九十三　　年　  　七　　　月　　  三十　　日
                                          法院書記官  陳嬿如
附註：
行政訴訟法第二百三十五條（第一項、第二項）：
對於適用簡易程序之裁判提起上訴或抗告，須經最高行政法院之許可。
前項許可，以訴訟事件所涉及之法律見解具有原則性者為限。
